【裁判字號】    92,台上,2843
【裁判日期】    920522
【裁判案由】    偽造有價證券
【裁判全文】
最高法院刑事判決                              九十二年度台上字第二八四三號
    上  訴  人  甲○○
右上訴人因偽造有價證券案件，不服台灣高等法院中華民國九十二年一月二十九日第
二審判決（九十一年度上訴字第三四０一號，起訴案號：台灣桃園地方法院檢察署九
十年度偵緝字第七四六號），提起上訴，本院判決如左：
    主  文
上訴駁回。
    理  由
按刑事訴訟法第三百七十七條規定，上訴於第三審法院，非以判決違背法令為理由，
不得為之。是提起第三審上訴，應以原判決違背法令為理由，係屬法定要件。如果上
訴理由狀並未依據卷內訴訟資料，具體指摘原判決不適用何種法則或如何適用不當，
或所指摘原判決違法情事，顯與法律規定得為第三審上訴理由之違法情形，不相適合
時，均應認其上訴為違背法律上之程式，予以駁回。本件原判決維持第一審論處上訴
人甲○○偽造有價證券罪刑之判決，駁回其在第二審之上訴。已詳敘認定犯罪事實之
依據及憑以認定之理由，並對上訴人否認偽造有價證券犯罪之辯詞，如何不足採，均
已依據卷內資料予以指駁及說明，從形式上觀察，原判決並無任何違背法令之處。原
判決依憑上訴人於偵查及一審中之自白，證人詹兩枝於偵查中、陳雪於一審中、廖聰
乾於警訊、偵查及一審中及郭信發於警訊、偵查中之證述，復有支票影本、票據遺失
申報書、退票理由單影本附卷可稽，及其他調查證據取捨之結果（見原判決理由二）
，認定上訴人確有本件偽造有價證券犯行，經核其證據之取捨及證明力之判斷於法均
無不合。上訴意旨仍執前詞謂伊使用支票事後有得到同意云云，惟查縱然屬實，仍無
阻其偽造有價證券之犯行，所辯係對原判決理由二已詳為論斷及說明之事項，再為事
實上之爭執，殊非適法之第三審上訴理由。次按刑事訴訟法第三百七十九條第十款所
謂應於審判期日調查之證據，必須該證據確與待證事實有重要關係，就其案情委有調
查之必要者而言。本件事證已臻明確，上訴人既已於一審時坦承竊取支票並偽造支票
，原審未就詹兩枝帳戶之所有支票是否為上訴人所簽發等情為無益之調查，自不得指
為調查未盡。其餘上訴意旨徒憑己意，對原審採證認事職權之適法行使，任意指摘，
顯與法定上訴第三審之形式要件不符，其上訴違背法律上之程式，應予駁回。又裁判
上一罪案件之一部分，得提起第三審上訴者，其不得上訴第三審部分，依審判不可分
原則，第三審法院亦應併予審判，但以得上訴部分其上訴合法為前提。本件得上訴之
偽造有價證券部分，其上訴為不合法，本院由程序上予以駁回，對於竊盜部分自無適
用審判不可分原則，併為實體上審判，此部分既屬刑事訴訟法第三百七十六條第二款
之案件，為不得上訴第三審之案件，其上訴不合法，應併駁回。
據上論結，應依刑事訴訟法第三百九十五條前段，判決如主文。
中      華      民      國    九十二    年      五      月    二十二    日
                              最高法院刑事第五庭
                                  審判長法官  謝  家  鶴
                                        法官  洪  文  章
                                        法官  花  滿  堂
                                        法官  陳  世  淙
                                        法官  洪  佳  濱
      右正本證明與原本無異
                                              書  記  官
中      華      民      國    九十二    年      六      月      三      日


司法院資訊處製作；財團法人民間司法改革基金會備份。
